Gerald Méndez

PERFIL

Una persona que se caracteriza por sus habilidades y facilidades para la matemática, la programación y el pensamiento lógico, el cual le permite, entre otras cosas resolver variados problemas de forma ágil y rápida. Además, como estudiante de ICMAT posee amplias habilidades para la rápida obtención de conocimientos y maduración de los mismos, lo que le permite aplicarlos inmediatamente, esto sumado a la alta capacidad de investigación, tiene como consecuencia una mejor capacidad para resolver problemas que están fuera de sus conocimientos.

Por otro lado, gracias a la mención en Machine Learning, posee amplios conocimientos en las distintas librerías de python, como lo son principalmente TensorFlow, Pandas y Scikit-Learn. Librerias de visualización como Matplotlib, Plotly y Altair. Manejo de datos y fórmulas como NumPy, SymPy y SciPy.

EXPERIENCIA LABORAL

Periodo Agosto 2019 — Presente

Empresa Universidad Técnica Federico Santa María Valparaíso, Chile

Título Ayudante de cátedra

Diversas ayudantías de **MATo23**, cálculo multivariado, desde optimización hasta resolución de ecuaciones diferencias ordinarias. **MATE26**, cálculo integral multivariado, desde integración básica hasta cálculo de volúmenes y masas. **IWI131**, programación, conceptos básicos de programación en python e introducción al pensamiento lógico secuencial.

Periodo Enero 2022 — Abril 2022

EMPRESA GTD intesis Santiago, Chile

Título Prácticante en el equipo de Automatización TI

Apoyo en el desarrollo de proyectos de automatización, en el cual se hizo uso de conocimientos en programación y Machine Learning.

Periodo Enero 2023 — Actualidad

EMPRESA GTD intesis Santiago, Chile

Título Prácticante en el equipo de Automatización y consistencia de datos

Principal actor en el desarrollo de, automatizaciones, Api Rest y RPA.

EDUCACIÓN

Periodo Marzo 2018 — Actualidad
Título Ingeniero Civil Matemático
Universidad Técnica Federico Santa María Valparaíso, Chile

Estudiante de último año de ICMAT con mención en Machine Learning.

HABILIDADES

C **P**ython **LATEX** Kotlin SQL **∮JavaScript** Inglés Excel Avanzado Intermedio Intermedio Intermedio Básico Intermedio Básico Intermedio